【裁判字號】    99,上訴,3966
【裁判日期】    991119
【裁判案由】    毒品危害防制條例
【裁判全文】
臺灣高等法院刑事判決                99年度上訴字第3966號
上  訴  人
即  被  告  黃利吉
上列上訴人因違反毒品危害防制條例案件，不服臺灣板橋地方法
院99年度訴字第2407號，中華民國99年9月30日第一審判決（起
訴案號：臺灣板橋地方法院檢察署99年度毒偵字第4558號），提
起上訴，本院判決如下：
    主  文
上訴駁回。
    理  由
一、按刑事訴訟法第350條、第361條規定，不服地方法院之第一
    審判決而上訴者，須提出上訴書狀，並應敘述具體理由，為
    上訴必備之程式。倘已提出上訴理由，但所提非屬具體理由
    者，則由第二審法院以上訴不合法律上之程式，判決駁回。
    而所謂具體理由，必係依據卷內既有訴訟資料或提出新事實
    或新證據，指摘或表明第一審判決有何採證認事、用法或量
    刑等足以影響判決本旨之不當或違法，而構成應予撤銷之具
    體事由，始克當之（例如：依憑證據法則具體指出所採證據
    何以不具證據能力，或依憑卷證資料，明確指出所為證據證
    明力之判斷如何違背經驗、論理法則）；倘僅泛言原判決認
    定事實錯誤、違背法令、量刑失之過重或輕縱，而未依上揭
    意旨指出具體事由，皆難謂係具體理由，俾與第二審上訴制
    度旨在請求第二審法院撤銷、變更第一審不當或違法之判決
    ，以實現個案救濟之立法目的相契合，並節制濫行上訴。
二、查本件上訴人即被告黃利吉不服原判決提起上訴，然其上訴
    意旨徒憑己意泛指：被告犯下此次案件，內心備感後悔，現
    已聯合醫院以美沙冬替代療法幫助戒毒，懇請給予被告一次
    自新的機會，改以美沙冬替代療法緩執行此案徒刑云云。惟
    查，被告於民國99年5月25日晚間8、9時許，在臺北縣中和
    市○○路1號2樓網咖店內，因施用第一級毒品海洛因，及於
    同日晚間22時25分許為警採集尿液回溯96小時內之某時，在
    不詳處所，因施用第二級毒品安非他命之行為，經原審各量
    處有期徒刑七月、三月，並定應執行有期徒刑九月，就如何
    量定上開宣告刑之理由，已經敘明審酌被告犯罪之動機、目
    的、手段、所生危害及犯罪後態度等一切情狀，並於法定刑
    度之內，予以量定，客觀上並無明顯濫權之情形。次按所謂
    戒癮治療計畫（即美沙酮替代療法），係法務部基於防制毒
    品危害之刑事政策與毒品危害防制條例第24條鑑於對於若干
    施用毒品者若僅施以徒刑不足以斷絕毒癮之規範本旨，乃令
    檢察機關與行政院衛生署合作，由檢察官審酌個案情形，援
    引毒品危害防制條例第24條，改以緩起訴處分方式轉介毒品
    施用者前往醫療院所治療。惟是否給予被告為附命完成戒癮
    之緩起訴處分，事屬檢察官之職權，非法院所得審酌。而依
    本案卷存之訴訟資料觀之，原判決實質上並無被告業經緩起
    訴處分後而仍予起訴之違背法令事實存在，自難認被告已依
    據卷內既有訴訟資料或提出新事證，指摘或表明第一審判決
    有何採證認事、用法或量刑等足以影響判決本旨之不當或違
    法，而構成應予撤銷之具體事由。是被告上訴，未以書狀敘
    述具體理由，應認其上訴為不合法律上之程式，爰不經言詞
    辯論，予以駁回。
三、據上論斷，應依刑事訴訟法第367條前段、第372條，判決如
    主文。
中    華    民    國    99    年    11    月    19    日
                  刑事第二十一庭審判長法  官  蔡聰明
                                      法  官  趙文
                                      法  官  楊力進
以上正本證明與原本無異。
施用第一級毒品部分，如不服本判決，應於收受送達後十日內向
本院提出上訴書狀，其未敘述上訴之理由者並得於提起上訴後十
日內向本院補提理由書（均須按他造當事人之人數附繕本）「切
勿逕送上級法院」。
施用第二級毒品部分，不得上訴。
                                      書記官  彭威翔
中    華    民    國    99    年    11    月    19    日

司法院資訊處製作；財團法人民間司法改革基金會備份。
